臺灣橋頭地方法院刑事裁定　　　　　　　110年度重訴字第6號
公　訴　人　臺灣橋頭地方檢察署檢察官
聲請人　即
被　　　告　方進祥



聲請人　即
選任辯護人　李奇芳律師（法扶律師）
　　　　　　謝育錚律師（法扶律師）
上列被告因殺人等案件，經檢察官提起公訴（110 年度偵字第35
01號、第8340號、第8341號），本院裁定如下：
    主  文
方進祥自民國壹佰壹拾壹年貳月捌日起延長羈押貳月。
具保停止羈押之聲請駁回。
    理  由
一、被告方進祥因殺人等案件經檢察官提起公訴，前經本院受命
    法官訊問後，認其涉犯持有可發射子彈具有殺傷力之改造手
    槍、具有殺傷力之子彈及家庭暴力防治法第61條第1 款及第
    2 款之違反保護令罪、刑法第271 條第1 項之殺人罪、刑法
    第271 條第2 項及第1 項之殺人未遂罪等嫌疑重大，而被告
    所犯殺人犯行，係最輕本刑5 年以上有期徒刑之重罪，且有
    相當理由認有逃亡之虞，有刑事訴訟法第101 條第1 項第3
    款之羈押原因，復有羈押之必要，爰依前揭規定，自民國11
    0 年7 月8 日起執行羈押，嗣因羈押之原因及必要性均未消
    滅，復迭經合議庭裁定自110 年10月8 日、110 年12月8 日
    起延長羈押2 月，先予敘明。
二、茲羈押期間即將屆滿，經訊問後，被告固僅坦承非法持有具
    殺傷力之改造手槍及子彈、家庭暴力防治法第61條第2 款之
    違反保護令及基於殺人未必故意而殺害吳榮春、劉益成之犯
    行，否認有何殺害被害人2 人之直接故意及殺害告訴人簡五
    娘未遂、家庭暴力防治法第61條第1 款之違反保護令之犯行
    ，惟參酌被告之供述、證人簡五娘、江志賢等人之證述及臺
    灣高雄少年及家事法院109 年度家護字第856 號民事通常保
    護令及送達證書、搜索扣押筆錄及扣押物品目錄表、臺灣橋
    頭地方檢察署相驗筆錄、檢驗報告書、相驗屍體證明書、法
    務部法醫研究所解剖報告書暨鑑定報告書、內政部警政署刑
    事警察局鑑定書、員警現場勘查報告、案發現場監視錄影畫
    面光碟及該畫面之勘驗筆錄、截圖暨員警之職務報告等證據
    ，足認被告涉犯上開罪名，嫌疑重大，其所涉殺人罪嫌，係
    最輕本刑5 年以上有期徒刑之重罪，又其涉嫌於公開場所持
    槍殺害吳榮春、劉益成，手段兇殘且被害死者不僅1 人，復
    對社會治安造成嚴重影響，重刑可期，參以其本件案發後不
    僅隨即將涉案槍枝攜離現場，更關閉行動電話逃避他人與其
    聯繫，又自陳當時有自殺之想法，顯見被告在面臨日後可能
    遭判處重刑之壓力下，有逃避本案刑事追訴程序之念，有相
    當理由認有逃亡之虞，符合刑事訴訟法第101 條第1 項第3
    款所定之羈押理由，而縱酌定金額令被告具保，衡諸其逃避
    本案追訴程序之傾向，仍有棄保潛逃之高度可能，則以命具
    保、責付或限制住居等對人身自由侵害較小之手段，顯難確
    保日後程序之進行，有羈押之必要；復斟酌被告本件在公開
    場合持槍殺人之犯罪情節及遭被告剝奪生命法益之人數，再
    考量國家刑事司法權之有效行使、社會秩序、公共利益，與
    被告人身自由及防禦權受限制之私益兩相衡量後，認對其繼
    續執行羈押尚屬適當、必要，且合乎比例原則，爰依刑事訴
    訟法第101 條第1 項第3 款，裁定被告應自111 年2 月8 日
    起，延長羈押2 月。
三、至被告固以：案發遭羈押後，已許久未返家探視家人，先前
    所開麵包店也還有事情沒有處理，希望可以交保等語，聲請
    具保停止羈押；辯護人則以：本案調查證據已經告一段落，
    以被告之身分地位，加上目前疫情嚴重，應沒有逃亡之虞，
    也可以用命被告定期報到的方式來代替羈押，另外被告罹患
    癌症，雖然在看守所內也有接受治療，但和習慣看診的醫院
    ，治療效果還是有差異，希望讓被告交保等語，聲請具保停
    止羈押。惟本院認被告涉犯最輕本刑5 年以上有期徒刑之重
    罪，且有相當理由認有逃亡之虞，有羈押理由及必要之緣由
    ，已如前述，辯護人主張被告無逃亡之虞，尚難遽採；又刑
    事訴訟程序關於被告羈押之執行，係為確保國家司法權對犯
    罪之追訴處罰及保障社會安寧秩序而採取之必要手段，與被
    羈押者個人自由及家庭生活之圓滿，難免衝突，本難以兩全
    ，是被告、辯護人其餘所稱關於被告探視家人、處理店鋪結
    束營業後相關事宜及在習慣之醫院接受治療等關於被告個人
    自由之事項，尚難以動搖前揭本院認被告有繼續羈押理由及
    必要之結果，而本件復查無刑事訴訟法第114 條各款所定不
    得駁回具保停止羈押聲請之情形，是上開具保停止羈押之聲
    請，礙難准許，應予駁回。
四、依刑事訴訟法第108 條第1 項、第5 項、第220 條，裁定如
    主文。
中    華    民    國   111    年    1     月    27    日
                  刑事第七庭  審判長法  官  周佑倫
　
                                    法  官  蔡宜靜
　
                                    法  官  黄筠雅
以上正本證明與原本無異。
如不服本裁定，應於收受送達後5日內向本院提出抗告狀。
中    華    民    國   111    年    1     月    27    日
                                    書記官  鄭伊芸